【裁判字號】    98,上訴,5065
【裁判日期】    990827
【裁判案由】    重傷害等
【裁判全文】
臺灣高等法院刑事判決                98年度上訴字第5065號
上  訴  人
即  被  告  己○○
            丙○  
            壬○○原名葉建源
            丑○○
            癸○○
            寅○○
            辛○○
上列七人共同
指定辯護人  義務辯護許華雄律師
上列上訴人等因重傷害等案件，不服臺灣桃園地方法院97年度訴
字第475 、1204號，中華民國98年9 月3 日第一審判決（起訴案
號：臺灣桃園地方法院檢察署97年度偵字第3078、5581號，追加
起訴案號：97年度偵字第22895 、3578號，及移送併辦：97年度
偵字第3578號），提起上訴，本院判決如下：
    主  文
原判決關於被告壬○○、丑○○、癸○○、寅○○、辛○○部分
，均撤銷。
壬○○共同犯恐嚇危害安全罪，累犯，處有期徒刑伍月，如易科
罰金以新台幣壹仟元折算壹日，減為有期徒刑貳月又拾伍日，如
易科罰金以新台幣壹仟元折算壹日；扣案行動電話門號00000000
000支（含SIM 卡壹張）沒收。
壬○○、丑○○、癸○○、寅○○、辛○○被訴重傷害乙○○部
分，公訴不受理。
其他上訴駁回。
    事  實
一、丙○明知具殺傷力之槍械屬槍砲彈藥刀械管制條例列管之槍
    枝，不得非法持有，竟為防身，於民國92年2 月28日某時，
    在新竹市○○路某處，以新台幣（下同）3 萬6,000 元，向
    某真實姓名年籍不詳綽號「小秋」成年男子，購買具殺傷力
    之改造手槍（管制編號：0000000000號，含彈匣壹個）1 枝
    與未能確定是否具有殺傷力之子彈6 顆（子彈未扣案），竟
    未經許可，自斯時起，至97年2 月15日止，無故持有之，將
    上開手槍藏放在中壢市○○○路150 號旁廢棄空地草叢內，
    因警方舉出疑為槍械違禁物對話之通訊監察譯文令到案之丙○交代原委，宋嫌始於97年2 月15日在押借提外出查案時，
    在前述空地處指出該槍位置供警查扣。
二、緣蔡佩吟在發票人沈鐵玄賢簽發之台灣銀行北投分行票號AE
    0000000 號、發票日94年8 月31日、金額300 萬元之支票背
    面偽造「含鈺國際實業有限公司」（下稱含鈺公司）之背書
    後，又將該支票交予己○○女友李姿瑩，己○○乃將之交予
    丙○向含鈺公司負責人子○○討債。丙○竟自稱係竹聯的，
    先於95年9 月下旬某日，率不詳之成年人數名，前往子○○
    所經營位在台北市○○區○○街58巷2 號含鈺公司，雖子○○表示債務與其無關，係蔡佩吟偽造含鈺公司之背書，然丙○仍要子○○處理，並不歡而散。其後己○○與丙○基於共
    同之恐嚇危害安全之犯意聯絡，由丙○與子○○相約，於95
    年10月5 日上午11時許，至中壢市某址之天秤座咖啡廳包廂
    內關起門對帳，丙○先向子○○表示己○○為其老大，己○○繼稱上開支票係蔡佩吟向其女友李姿瑩借貸所用以償還之
    支票，雖子○○向之解釋該支票債務與其無關，己○○仍要
    其負責到底，子○○無奈之下，提出包括願包30萬元紅包予
    己○○之條件以解決上開支票債務，己○○不同意，丙○則
    在旁怒稱「老大出面，怎麼只拿你30萬紅包」，並要求若以
    貨抵債，須以1500萬元之貨來處理，嗣己○○要求子○○先
    展現還款誠意後先行離去，子○○忙以電話籌錢，然仍未果
    ，子○○勢單力孤，心生畏懼，不敢離去，直至下午3 時許
    ，丙○電話請示己○○後，始表示給子○○一週時間去籌錢
    ，始讓子○○離去（此部分丙○與己○○之恐嚇安全罪，未
    經起訴）。此後，子○○認上開支票背書係蔡佩吟所偽造，
    且已與之展開司法訴訟，不願支付票款予丙○、己○○，95
    年11、12月間某日，丙○乃以電話對子○○恫稱「要抓你，
    派小弟四處堵你」等語，致子○○心生畏懼而危害其安全，
    乃請一綽號「港威」之不詳男子出面與丙○協調。
三、緣己○○之妻任慧中因欲繳付某筆貸款，乃持己○○為發票
    人、付款人中國農民銀行新明分行、票號FAZ0000000、發票
    日94年7 月31日、面額100 萬元，向其友人戊○○交換戊○○所有之付款人為玉山商業銀行桃園分行、支票號碼AG0000
    000 號之支票，嗣己○○之上開支票到期未獲付款，致遭戊○○提出訴訟而查封己○○位在台中不詳址之不動產，己○○忿而基於恐嚇之犯意，於96年2 月2 日晚間8 時22分許，
    以0000000000門號電話撥予丙○0000000000門號電話，指示
    丙○偕同壬○○（綽號PORCH ）及其它不詳共犯，前往戊○○位在桃園縣桃園市○○街190 號住處，以砸車、撥漆之暗
    示加害生命、身體、財產之方式恐嚇戊○○，當晚8 時50分
    餘許，丙○即夥同具犯意聯絡之壬○○等其他不詳共犯，持
    不詳物，砸該處鐵門與門前車輛玻璃（毀損部分未據告訴）
    ，以及在鐵門上噴漆並寫上「幹」字，以此等恐嚇手段，致
    生危害於戊○○之安全。
四、丙○於96年2 至4 月間某日，受丁○○委託處理對林天雲之
    本票債務600 萬元，並約定6 、4 分帳（丙○6 、丁○○4
    ）為代價，丙○短期內暫未取償順利，丁○○欲放棄委託因
    而包紅包16,880元予丙○，嗣於96年6 月中旬左右，丙○向
    丁○○稱已找到林天雲，乃約集相關之債權人、債務人在林
    天晴所經營位在中壢市○○○路某址之五金行協商，林天雲
    當場承認上開本票債務，嗣又因己○○與債務人所推出之某
    民意代表李志昌相互協調，達成債務人方面償付180 萬元，
    其餘債務勾銷之條件，己○○竟與丙○基於共同意圖為自己
    不法之所有，在渠等收到債務人方面繳付之180 萬元後，僅
    交出20萬元給丁○○，丁○○因上開6 、4 分帳本可分得72
    萬元，丁○○詢問丙○，丙○竟稱還有很多人要分錢，丁○○心知遭侵吞52萬元，心生不滿，乃告知共同之債權人即其
    三哥庚○○，庚○○乃於於96年8 月6 日中午12時55分許，
    撥電向丙○質疑為何僅拿到20萬元，除遭丙○回拒外，並基
    於恐嚇之犯意，電話中恫稱「全部出來跟我輸贏，臭你媽個
    卑，我去抓你弟弟，修理你弟弟，臭你媽大雞巴」等語，危
    害庚○○，庚○○據而告知丁○○，致生危害於庚○○、丁○○之安全。
五、經警方長期對己○○、丙○等人實施監聽，而發現上開各項
    犯行，認為時機成熟，乃於96年1 月22日向臺灣桃園地方法
    院檢察署檢察官聲請搜索票及拘票，而：
  (一)於97年1 月22日下午4 時30分許，在上開之海御水產店搜索
    ，在一樓查扣鐵棍1 支、鐵叉1 支、鋤頭柄1 支、己○○所
    有之0000000000行動電話l 支（含SIM 卡1 張）、00000000
    00行動電話1 支（含SIM 卡1 張）、09l3l25298行動電話1
    支（含SIM 卡1 張）、0000000000行動電話l 支（含SIM 卡
    1 張），又在該店隔成辦公室之二樓桌上扣得林天雲本票影
    本1 張、債務人趙順炎出具借據影本2 張、本票影本1 張、
    債務人謝政勳出具借據影本2 張、本票影本1 張、陳文振委
    託書正本1 張、李生全父母身分證影本1 張、邱永鎮身分證
    影本l 張、健保卡影本1 張、本票影本l 張、魯裕民保管條
    影本1 張等物品。
  (二)於97年1 月22日18時20分許，在己○○位在中壢市○○○街
    17號7 樓住處扣得許芳瑜委託書1 張、汪國勳委託書1 張、
    本票影本1 張及丙○房間查扣委託書、本票1 批等物。
  (三)於97年1 月22日下午5 時許，在位於中壢市下內壢8-28號之
    台立製鋼股份有限公司警衛室扣得西瓜刀、開山刀、未開鋒
    之武士刀各1 把、木棍1 支、鐵棍34支。
  (四)於97年1 月23日1 時30分許，在丑○○位在桃園縣平鎮市○○街50之1 號9 樓之住處扣得疑以手榴彈1 顆。
六、案經台北市政府警察局移送臺灣桃園地方法院檢察署檢察官
    偵查起訴。
    理  由
壹、程序部分：
（一）按被告以外之人於審判外之言詞或書面陳述，除法律有規
      定者外，不得作為證據。又被告以外之人於審判外之陳述
      ，雖不符前4 條之規定，而經當事人於審判程序同意作為
      證據，法院審酌該言詞陳述或書面陳述作成時之情況，認
      為適當者，亦得為證據。當事人、代理人或辯護人於法院
      調查證據時，知有第159 條第1 項不得為證據之情形，而
      未於言詞辯論終結前聲明異議者，視為有前項同意，刑事
      訴訟法159 條第1 項、第159 條之5 分別定有明文。查證
      人甲○○於警詢時所為之陳述，固係審判外之陳述而屬傳
      聞證據，惟被告及辯護人就上開審判外之陳述，於本院審
      理中，知有該項證據，均未曾於言詞辯論終結前聲明異議
      ，而本院審酌該證人陳述作成時之情況，並無違法取證及
      證明力過低之瑕疵，亦認以之作為證據為適當，依前揭規
      定說明，自有證據能力。
（二）按被告以外之人於偵查中向檢察官所為之陳述，除顯有不
      可信之情況者外，得為證據，刑事訴訟法第159 條之1 第
      2 項定有明文。查證人子○○、戊○○、丁○○、庚○○
      之偵訊證詞係檢察官依法訊問，復無其他事證足資認定其
      等於檢察官訊問時有受違法取供情事，並無何特別不可信
      之情況，是依上開規定均有證據能力。
（三）本案通聯譯文係經臺灣桃園地方法院檢察署檢察官依法核
      發通信監察書、且有通聯紀錄、通聯錄音帶在卷可佐，是
      本案通聯譯文具有證據能力。另本件認定事實所引用之卷
      內其餘卷證資料，並無證據證明係公務員違背法定程序所
      取得，被告於審判程序中復未於言詞辯論終結前表示異議
      ，且卷內之文書證據，亦無刑事訴訟法第159 條之4 之顯
      有不可信之情況與不得作為證據之情形，則依刑事訴訟法
      第159 條之5 之規定，本件認定事實所引用之所有文書證
      據，均有證據能力，合先敘明。
貳、實體部分：
甲、有罪部分：
一、被告辯解：
（一）訊據被告丙○對於非法持有改造手槍及恐嚇庚○○、丁○○部分事實均坦承不諱，惟堅詞否認有恐嚇子○○、戊○○及侵占丁○○財物之犯行，辯稱：300 萬元支票債務是
      蔡佩吟委託我去幫她處理的，因為支票正面背面蓋含鈺公
      司的大小章，我有拿支票去含鈺公司給子○○看，子○○
      說支票不是他的，並說他要到中壢和蔡佩吟對質，後來就
      約子○○到中壢市○○路的天秤座咖啡廳，在咖啡廳裡面
      有我與壬○○、蔡佩吟、己○○及其女友李姿瑩在場，蔡
      佩吟當場有說支票是子○○當著她的面蓋給她的，子○○
      答應會還支票債務，也承認蔡佩吟說的話，子○○說給他
      一個禮拜的時間，子○○要我下個禮拜五下午兩點到他含
      鈺公司向他拿錢，後來我和蔡佩吟一起到含鈺公司，子○○有找竹聯天龍堂的綽號叫「港威」的人共八人到現場，
      那些人進來時有講說他們是竹聯天龍堂的人，「港威」說
      票是含鈺公司的，小章不是子○○的，「港威」說那就上
      法院，如果法院判決我們贏的話，300 萬元子○○要全部
      還，講完之後我和蔡佩吟就離開了，我沒有在電話中講說
      要抓子○○、派小弟去堵他的話。恐嚇戊○○部分，96年
      2 月2 日下午5 點多我接到己○○的電話，當天我和小寶
      、阿牛、小林一起去戊○○桃園市○○街的家，那一天是
      小寶、阿牛、小林去砸及噴漆，我是看警察有沒有來，當
      時距離現場約1 、2 百公尺，我們砸完、噴漆完後就回海
      御水產店云云。
（二）訊據被告己○○對於恐嚇戊○○部分坦承不諱，但否認有
      何侵占丁○○債務協調款項，辯稱：我不認識丁○○，就
      債權債務之解決談成結論的那一天，林天雲先找到李志昌
      （平鎮市民代表副主席），李志昌再來找我，李志昌問我
      公司是不是有一位叫小楊（即丙○），我說有，他說對方
      債務人林天雲希望能夠和小楊調解這筆債務，我就就約了
      李志昌、小楊、林天雲、林天貴到我們公司即海御水產店
      ，時間不記得了，但是是96年夏天，當天談的結果，就是
      林天貴要先幫林天雲還債，數額是180 萬元，就是以這個
      數額解決本條債務，當天談的過程，我沒有看到有誰施加
      暴力脅迫，小楊沒有向我說明錢討回來後要和債權人如何
      分帳，但是有說要包大紅包給我，小楊後來有拿五十萬元
      給我，我以為是五十萬元大紅包，後來小楊又再向我講其
      中二十萬元是他在公司的期間欠我的錢，三十萬元才是紅
      包，180 萬元討回來之後，錢都是在小楊身上，小楊沒有
      說他還給債權人多少錢云云。
（三）訊據被告壬○○堅詞否認上開犯行，辯稱：沒有與丙○於
      96年2 月2 日20時22分前往戊○○住處砸車、撥漆加以恐
      嚇云云。
二、認定犯罪所憑之證據及理由
（一）丙○非法持槍部分
      此部分業據被告丙○自白不諱，且查扣之改造手槍經送內
      政部警政署刑事警察局鑑驗，該局槍彈鑑定書以「送鑑手
      槍一支（槍枝管制編號0000000000，含彈匣壹個），認係
      改造手槍，由仿BERETTA 廠92FS型半自動手槍製造之槍枝
      ，換裝土造金屬槍機、槍管、擊錘、復進簧桿及扳機連動
      桿而成，擊發功能正常，可供擊發適用子彈使用，認具殺
      傷力」等語（見偵字第3078號卷三第255 至258 頁）。再
      查，依被告丙○97年2 月15日12時35分許之警詢筆錄，警
      方已蒐證（即對丙○0000000000門號於95年12月25日下午
      3 時42分許之監聽譯文）得知其涉與癸○○持有槍械，其
      亦自白確實看過癸○○持有手搶，警方詢問在情資中發現
      其將槍械藏放地點稱為「冰箱」密碼123789是何意，其坦
      承伊確實持有手槍一支、子彈已用完，冰箱代表一個地方
      ，密碼123789是是聯繫槍械的代號，並稱其將槍藏放在中
      壢市○○○路路旁一處菜園空地之土堆裡，並於同日即帶
      同警方至現場查獲上開手槍一支，並有該槍及查獲照片附
      卷可佐（見偵字第3078號卷三第195 至202 頁），是被告
      丙○係在警方已掌握情資之狀況下始交待己持有手槍及其
      位置，應無自首可言，併予敘明。
（二）恐嚇子○○部分
  (1)證人子○○證詞
    1.證人子○○於96年12月11日偵訊時證稱「（問：95年9 月
      27日或95年9 月28日小楊至你吉利街58巷2 號含鈺國際實
      業有限公司究竟有幾人同往？）當時有二人進入，至於外
      面有幾人我不清楚。」、「（問：當日小楊拿一張新台幣
      300 萬元支票係要向你索多少錢？）就是3 百萬元，我告
      訴小楊不是我開立且非我背書，有關背書部分我有告蔡佩
      吟，蔡佩吟亦被起訴（庭呈台灣士林地方法院檢察署95年
      度偵字第175 號、1302、5511、8515、14634 、96年度偵
      字第1521號、10183 號起訴書），蔡女被控業務登載不實
      、商業會計法71條、稅捐稽徵法41條等罪。小楊一次就是
      這情形。第二次小楊和阿飛二人一起來，小楊說支票是蔡
      女向她老大女友（李姿瑩）借的，要我負責，這二次我都
      跟他說支票不是我的，後來小楊就打電話跟我約在中壢市
      和小楊老大見面，小楊老大就是己○○，他們都稱呼己○○為老大，之後都在中壢天秤座咖啡廳談。」、「（問：
      95年10月5 日在中壢見面對方要求要多少錢來處理？）我
      跟他說要包30萬元紅包但對方不肯，他們說老大都出面了
      ，30萬元紅包怎麼夠，他們不但要這300 萬元，還要我做
      DVD 電視節目的貨，蔡女的支票欠我923 萬元他們也要，
      他們所說要的貨就價值1500萬元，後來己○○與李姿瑩先
      離開，留下小楊和二個小弟，他們就當面要我解決這件事
      ，當天從上午11時30分談到下午3 點。」、「（問：95年
      10月5 日之後小楊有無再到你公司？）有一次我到內湖分
      局作筆錄要告蔡佩吟，當天小楊就帶人到我公司從早上十
      一點坐到下午五點，小楊打電話給我，叫我要處理這件事
      ，並說要到分局抓我，小楊以為我騙他，當時小隊長亦有
      聽到這通電話內容。」、「（問：自95年10月起迄今小楊
      有無再跟你連絡？）小楊都打電話給我朋友港威（本名：
      遲碙議），港威是我另一個朋友介紹認識，他與小楊可以
      對話」、「（問：你在內湖分局作筆錄當天有無與小楊碰
      面？）沒有。我不敢回去。」、「（問：在中壢咖啡廳對
      方對你有無強暴脅迫言語？）他們就坐在我旁邊，說要我
      負責把錢拿出來，我有跟他們說我今天是來對帳的，總不
      能走不了，且要有時間去籌錢，後來他們好像有打電話給
      己○○，才讓我走，給我一週時間去籌錢等語（見他字第
      3831號卷第149 至151 頁）。
    2.證人子○○再於97年1 月19日偵訊時證稱「小楊就是丙○
      ，去過我公司從早上11點坐到5 點不走，日期我之前有說
      過。另次我在中壢跟他們對帳時，小楊他們就叫我先去借
      錢，要我先借到錢後才要讓我走，我當場打幾通電話借不
      到錢，他請示後才讓我走，是在中壢天秤座咖啡廳，日期
      之前都有寫。」、「（問：可是你在市刑大95年12月6 日
      警詢說，95年10月5 日被約到天秤座見到綽號小楊的老大
      己○○？）對帳時胡有在，中間有離開，交代小楊要我先
      先拿一些錢。」、「（問：那是咖啡廳，沒辦法離開嗎？
      ）是在咖啡廳樓上的房間，門是關起來的，有四個人在那
      邊怕被打。」、「（問：市刑大警詢你的筆錄第3 頁你說
      小楊曾打你手機，說要抓你且派小弟四處堵你，確實有此
      事？）有，大概95年12月左右，當時我在台北市○○○○○路上，我印象中小楊當時是出國在國外打的。」、「（
      問：士林地檢96年12月11日偵訊時你說，對方說若籌不到
      錢會繼續追你？）對，在天秤座那時候，是小楊講的。」
      、「（問：小楊對你講的剛才那些話會令你感到恐懼嗎？
      ）會。」等語。
    3.證人子○○於原審98年6 月9 日審理時證稱「（問：丙○
      是在何處向你對帳？雙方為了對帳的事有面對面商討幾次
      ？）第一次在我公司，第二次在中壢的一間咖啡廳內。」
      、「第二次是我自己去中壢的咖啡廳，對方有小楊丙○、
      己○○、蔡佩吟，其餘有一兩個男生（跟丙○差不多年紀
      ，成年人），但是我不認識。」、「（問：你們談話的內
      容？）主要是對三佰萬的支票的帳，我向對方說，這張支
      票是蔡佩吟自己開的，不是我和公司開的，蔡佩吟當時一
      直說就是我開的，她說她用這支票向己○○借錢，我向蔡
      佩吟說這不是我開的票，她自己要承擔。」、「這兩次會
      談之後，丙○還有去公司一次，那天我在內湖分局作筆錄
      ，當時是上午11點多，丙○打電話給我，他說他在含鈺國
      際實業有限公司等我，丙○他們大概是下午四點離開我的
      公司，我是下午五點多回到公司。」、「丙○打我手機說
      『要抓你，派小弟四處堵你』的確實時間，我不清楚，在
      『港威』剛介入處理這件事時，我還有收過小楊丙○的電
      話，包括丙○說『要抓你，派小弟四處堵你』的電話，但
      是『港威』介入以後，後來就沒有這種事了。」、「（問
      ：蔡佩吟所蓋的含鈺國際實業有限公司的章是如何得來？
      ）之前我們有共同的客戶亞洲國際實業股份有限公司，該
      公司老闆娘介紹，我才認識蔡佩吟，那時我有一些禁轉背
      書的支票向蔡佩吟貼現，該公司老闆娘叫我開一個戶頭，
      專門給蔡佩吟使用，所以我留了一個含鈺國際實業有限公
      司的章在蔡佩吟那邊。」、「（問：所以檢察官問你說，
      小楊丙○對你剛才講的那些話（『要抓你，派小弟四處堵
      你』），會感到恐懼嗎，你確實有說會，是否如此？）是
      的。」、「（問：小楊丙○打你手機說『要抓你，派小弟
      四處堵你』，還有說『籌不到錢，會繼續追你』，對這兩
      句話你都會感到恐懼害怕？）當時的情況是這樣，我會害
      怕。」、「（問：你95年12月6 日警訊時說，95年10月5
      日和小楊丙○約在天秤座咖啡廳見面，當時小楊丙○說，
      己○○是他老大，你在天秤座咖啡廳解釋，支票不是你背
      書的，己○○還是不聽，要你負責到底，他態度兇狠，所
      以你才提出三個條件，結果己○○說，你和蔡佩吟的事一
      碼歸一碼，小楊丙○在旁邊很生氣說『我老大出面，怎麼
      只拿你30萬紅包，如果要商品抵債，必須要1500萬處理』
      這些話你在96年12月11日偵訊時也說一樣的話，你該次偵
      訊還說95年10月5 日在天秤座咖啡廳己○○和李姿瑩先離
      開，留下小楊丙○和兩個小弟，他們要你解決這件事，當
      天從上11點30分談到下午3 點，另外你97年1 月19日偵訊
      時說，在天秤座咖啡廳小楊丙○叫你先去借錢，要你借到
      錢才讓你走，但是你打幾通電話都借不到錢，向小楊丙○
      請示過後才讓你走，這些話是否實在？）實在。」、「（
      問：你97年1 月19日偵訊時說，在天秤座咖啡廳時，房間
      的門是關著的，有四個人在那邊，你怕被打，你當時所述
      實在嗎？）實在。」、「（問：你於95年12月6 日警訊時
      說，天秤座咖啡廳會談後，小楊丙○陸續帶一些小弟到你
      公司騷擾，嚴重影響公司正常營運，最後一次95年11月9
      日從上午11點到下午4 點才離開，你指的就是你96年12月
      11日偵訊時說，有一次你到內湖分局作筆錄，小楊丙○帶
      人到你公司去的事嗎？）是。」等語（見原審475 號卷二
      第41至46頁）。
    4.依上開證詞可知，被告丙○於95年10月5 日與子○○在中
      壢市天秤座咖啡廳見面商談300 萬元支票債務前，已偕同
      數人到子○○含鈺公司商談支票債務，在中壢市天秤座咖
      啡廳見面商談支票債務時，又提出上開不合理之債務解決
      方案，並要求子○○一定要先籌到30萬元，因子○○無法
      以電話籌到錢，遂使子○○在密閉之包廂內由上午11時許
      待到下午3 時許，始得脫身，在此之後，因子○○仍無法
      解決支票債務，被告丙○乃撥手機予子○○說「要抓你，
      派小弟四處堵你」，在上開全盤之客觀情狀下，確足使一
      般人心生畏懼，被告丙○之辯護人稱子○○因已尋得幫派
      人物「港威」之出面，已無心生畏懼，然子○○亦已陳明
      「港威」係上開事情發生後始介入協調，是子○○於事發
      時當然仍有心生畏懼，況子○○若無心生畏懼何須找他人
      介入協調，故尚難因被害人子○○尋得他人介入協調，而
      否定其心生畏懼之情形。
  (2)依卷附臺灣士林地方法院檢察署檢察官第175 等號起訴書犯
    罪事實欄四顯示：「含鈺國際實業有限公司曾以收取之客戶
    支票向蔡佩吟票貼借款，因該等支票禁止背書轉讓，含鈺公
    司遂於第一銀行北投分行申請開立1 個專用帳戶，並將帳戶
    大、小章交予蔡佩吟保管，以便蔡佩吟存入支票提領票款。
    94年間某日，蔡佩吟未經含鈺公司同意，竟擅自盜用保管之
    含鈺公司大、小章，於沈鐵玄賢簽發之臺灣銀行北投分行票
    號AE0000000 號、發票日94年8 月31日、金額300 萬元之支
    票背書欄背書而偽造私文書後交付他人行使，致生損害於含
    鈺公司。」等語，可見證人子○○上開證稱上開300 萬元支
    票債務與其無關，並非無據。
  (3)依卷附通聯譯文，95年12月20日19時50分許，丙○指示某男
    子明天中午帶一輛車五個人、壯壯的，去找子○○。95年12
    月20日23時26分許，己○○指示丙○把蔡佩吟300 萬的支票
    帶過來。95年12月21日9 時26分許，「太子」與「小溫」聯
    絡，稱今日十點要出發，要叫太子的結拜哥哥，「安南」是
    分區的組長，要打給「安南」，「太子」稱若「安南」沒起
    床，由其帶隊。95年12月21日10時39分許，丙○指示某男先
    去士林地方法院。95年12月21日11時4 分，己○○指示丙○
    要緊盯蔡佩吟坐的計程車，蔡佩吟下車時，要把蔡佩吟接走
    。95年12月21日12時41分許，己○○指示丙○今天先不要抓
    人，先保護著，今天先不要動。95年12月21日13時9 分許，
    己○○指示丙○要將跟車的距離拉遠一點，並稱跟蹤目標要
    去士林，叫阿南距離拉遠一點。95年12月21日13時32分許，
    己○○指示丙○叫跟監的人待在車上，不要下車走動。95年
    12月21日13時34分許，丙○向某男稱「你跟他們講，不要下
    來走，老大在罵了」。95年12月21日15時35分許，某男向丙○說剛剛看到有一台車裡面好像是「港威」，「老大叫我們
    不能動」，一組人馬在保護子○○。由上開通聯可知，本件
    係被告己○○指示丙○向子○○討300 萬元支票債務，且其
    二人指示其他小弟跟監至士林地方法院出庭之蔡佩吟、子○○，然因「港威」保護子○○，故其等並無對子○○輕舉妄
    動，可見被告丙○與己○○恐嚇子○○之意圖甚明，堪信證
    人子○○上開各項證詞非虛，且其證稱其係因尋得「港威」
    介入，被告丙○與己○○始未再對其騷擾等語，亦確有憑據
    。辯護人以被害人子○○於偵訊時指稱已於95年10月請「港
    威」出面處理，嗣後即不應再有被告丙○恐嚇之情事云云，
    恰與上開通聯內容相反，「港威」已出面處理之後，被告丙○等人仍有上開糾眾跟監之舉動，足認被害人子○○證稱被
    告丙○有上開電話恐嚇，確與事實相符。
（三）恐嚇戊○○部分
  (1)證人戊○○於97年1 月3 日偵訊時證稱「（問：去年2 月2
    日晚上你家門口被人噴漆、砸車？）對，當天中午時候我有
    跟任慧中小姐通過電話，他打電話給我，因他欠我100 萬，
    他的意思是說我不應該查封己○○的房子，晚上大概十點，
    我在洗澡，時間會確定是因為我女兒補習回來，我女兒一進
    門就聽到砰砰聲，我叫他不要開門，我女兒說在他回來時，
    在巷口轉角看到一部車停在那，後來我下來看，我家前面停
    放的一部鄰居的車，車門都被破壞了，他們以為那是我的車
    ，後來我到龍安所報案。」、「（問：出門查看家裡遭侵害
    情形？）鐵門好像敲進去，不曉得怎麼敲的，還被噴一個『
    幹』字，紅色的漆。門有找朋友幫忙修平，到現在都還沒辦
    法開的很順。」、「（問：對方噴紅色幹字漆，會造成你的
    恐懼、壓力？）有，很紅的漆，隔壁鄰居也會異樣眼光看我
    們。」、「（問：晚上在你門前噴紅字，且砸你家門前汽車
    ，會不會感覺對方要對你不利？）事實上是這樣子，我感覺
    他在恐嚇我。」、「（問：你是依法查封己○○的房子？）
    對，我還有執行命令。（庭呈本件債務執行命令相關影本附
    卷）」、「（問：任的債務為何執行胡的房子？）94年5 月
    底左右，任說要付一筆貸款，對方不肯要私人票，他拿胡的
    票跟我換公司票，票期是在6 月份。」等語，復有噴漆照片
    可佐（見偵字第3078號卷一第41、42頁）。
  (2)依卷附通聯譯文，96年2 月2 日20時22分許，己○○指示丙○「我跟你講你帶PORCH （即壬○○）及二、三個人到戊○○龍秀街那裡拿幾根木棒敲一敲，要是不在，拿噴漆筒噴一
    些難聽的話，他家死人等等」，丙○詢問是不是就是PORCH
    去看的那個地點，己○○稱對。己○○指示丙○馬上去，到
    時其故意說其在高速公路。96年2 月2 日20時58分許，己○○指示丙○不要下車，開車從外面接應就好，丙○稱已經弄
    了，戊○○家外面的車子也砸掉，是黑色的車等語（見他字
    第3831號卷第31頁）。
  (3)證人即共同被告己○○於97年1 月23日偵查中證稱：這件事
    我做錯了，當時我很生氣，是我做的，我只叫丙○去潑漆、
    打玻璃，我不知道丙○帶誰去，後來我打電話給丙○，丙○
    說他把車子砸了，油漆噴了等語（見偵字第3078號卷二第87
    、88頁）。
  (4)是本件確為被告己○○、丙○、壬○○所為，被告丙○辯稱
    當天是伊和小寶、阿牛、小林一起所為，壬○○沒有去云云
    ；及被告壬○○空言否認犯行，甚且於警詢時辯稱根本不知
    戊○○住處在何處云云，均不足採信。
（四）侵占丁○○財物及恐嚇庚○○、丁○○部分
  (1)證人丁○○證詞
    1.證人丁○○於97年2 月1 日偵訊時證稱「（問：你曾委託
      小楊去討債？）對。大概去年4 ，5 月時候，我在一家檳
      榔攤我跟我朋友講，我朋友就找到小楊，好幾年前我哥林
      天鉦、庚○○借林天雲錢，金額我不清楚，但我知本票有
      簽600 萬，我就請小楊去要。」、「（問：警察局筆錄你
      說是去年2 、3 月？）隔太久，忘了。但確定是去年的事
      。」、「（問：你與小楊談討債，本來如何約定報酬？）
      之前有講六四分，他們六，我四。」、「（問：隔多久他
      們討到錢？）好久，約有半年以上，斷斷續續，他不是一
      次要到錢的。本來我給他本票影本讓他去討債，因為我們
      本票正本遺失，所以想說算了不討錢了，就包1 萬6 千8
      給小楊。後來他又找到人，他跟我說他拿到180 萬，但後
      來他分兩次給我，一次給10萬，共20萬。」、「（問：原
      約定六四分，為何只拿20萬？）他說很多人幫忙，很多人
      要分，我想說拿多少算多少。」、「（問：後來電話中，
      小楊有對你三哥庚○○兇？）事後我知道，我三哥跟我講
      的，叫我小心一點，有人要對付我，不要給人抓到；對，
      就是指小楊，他說小楊如果找你你不要出來。」等語。
    2.證人丁○○於原審審理時證稱「（問：你委託小楊如何處
      理債務？委託內容如何？）我當初委託小楊去拿，沒有簽
      任何收據，債務人欠我錢出具的本票正本已經遺失了，但
      是我存摺可作為證據。」、「（問：你委託小楊處理債務
      ，有無提供小楊任何你擁有該債權之憑據，以及與小楊如
      何約定就討回之債務拆帳？）我有給小楊該債務之本票影
      本，最先約定債務討回來之後，六、四拆帳，他六、我四
      。」、「（問：丙○有沒有要求你提供本票正本，以利他
      催討債務？）沒有，因為正本已經遺失了。」、「我第一
      次給小楊的本票影本是假的，但第二次給小楊的本票影本
      是真的。」、「（問：小楊跟你講說他拿到180 萬元，結
      果才給你20萬元，所以你向你哥哥庚○○陳述這樣的事實
      ，是不是？）是。」、「（問：你有拜託庚○○去向小楊
      詢問這件事，是不是？）是，我有向我哥哥庚○○講，我
      哥哥不高興就打電話給小楊。」、「（問：小楊拿到180
      萬的債務，照你的四成去算的話，小楊應該給你72萬元，
      是不是？）是。」、「（問：你哥哥有沒有跟你講小楊有
      沒有要就72萬元如何處理？）沒有，他只有叫我小心一點
      而已。」、「（問：庚○○跟小楊交涉之後，告訴你哪些
      事？）我只記得他叫我小心一點，叫我晚上早一點回去，
      不要亂跑，不要被抓到。」、「（問：你聽到庚○○說小
      楊要抓你，你心裡害不害怕？）當時心裡有一點點害怕。
      」、「（問：小楊沒有說為什麼他們那麼多人要分160 萬
      元的理由？）他說兄弟很多要分，我當時心裡想說拿到多
      少算多少。」等語（見原審475號卷一第210至215頁）。
  (2)證人庚○○之證詞
    1.證人庚○○於97年1 月3 日偵訊時證稱「（問：曾委託小
      揚去討債？）對。是我弟弟丁○○委託的，去年的事，幾
      月不詳細。委託他180 萬的債務，我弟講六四分，我們四
      ，他們拿六，有一段時間沒消息，我弟說不要找了，過一
      段時間他們又說找到了，很快就請對方拿出來錢，本來應
      該拿八十萬（按應為72萬元）給我們，但只給我們20萬。
      」、「（問：後來有接到小揚電話？）我先主動打給他問
      為何沒照六四分，他說這過程很多人要分，如果不爽的話
      ，就找人跟他討，不然就出來輸贏。」、「（問：電話中
      小揚對你所講最兇的話？）操你的雞巴，不然出來輸贏，
      講台語。」、「（問：有無提到要抓你弟弟出來修理？）
      有，因為他有講這句，我才想說算了。」等語。
    2.證人庚○○於原審98年1 月13日審理時證稱」、「（問：
      你跟小楊有通電話，是否可以陳述一下通話內容？）我在
      電話中問他，我弟弟委託他討回的債務，為何只有拿回二
      十萬元，小楊回我說『這筆債務處理比較困難，討回的債
      務都分光了』，我說不管怎麼樣他都要照原先的約定，依
      照比例把討回的債務拿給我方，小楊在電話中就語帶恐嚇
      要我找人出來和他輸贏，不然他就要把弟弟抓起來，我想
      因為我弟弟有和他們接觸過，如果他們真的把我弟弟抓起
      來，影響的層面會更大，我想說這件事情就此作罷，我有
      向我弟弟說就此作罷，後來是張警官主動找上門來詢問調
      查，因為他在電話監聽中已經知道這件事。」、「（問：
      你知道丁○○拿給小楊的本票影本，是真正的債權憑據嗎
      ？）本票影本內容是真的，其實我們真的有借林天雲600
      萬元現金。」、「（問：你事後有把丙○在電話中恐嚇說
      要抓你弟弟的這個事情跟你弟弟丁○○講嗎？）有。」、
      「（問；是隔多久之後在什麼地方向他說的？）大約隔了
      兩、三天，我在我弟弟家中向他說的。」、「（問：小楊
      在電話中恐嚇說叫你們全部出來輸贏，還要抓你弟弟，你
      當時會不會害怕？）會。」等語（見原審475 卷一第217
      至219 頁）。
    3.由證人丁○○之證詞可知，其第二次交予被告丙○之本票
      影本係屬真正，且丙○亦果向債務人索回180 萬元，可見
      債務人方面已自承確有丁○○所委託催討之債務，是以，
      被告丙○自已無任何理由再剋扣超出其接受被害人丁○○
      之委託討債時之約定報酬（即六四分之六的部分即102 萬
      元），被告丙○以證人丁○○曾交予其假的本票影本為由
      ，至今仍僅分予丁○○20萬元，置丁○○原應分得之其他
      52萬元於不顧，其侵吞該52萬元之犯行明確。再依卷附通
      聯譯文，96年8 月6 日12時55分許被告丙○與被害人庚○○之通聯內容完全與證人庚○○上開證詞相符，可見被告
      丙○係以「180 萬那麼多人要分，又不是我一個人去處理
      ，我也是分10萬」為由，侵吞上開52萬元，根本與本票影
      本之真假無關。至被告己○○則於97年1 月23日偵訊時供
      承伊有協調林天雲的600 萬元債務，丙○有講要包50萬元
      紅包給伊，後來有拿一張50萬元支票給伊，又於同日原審
      羈押訊問時供承「（問：丙○幫丁○○討債你有無參與？
      ）這件事情他們在處理的時候，林天貴（債務人林天雲方
      面之人）出現的時候，有找一位叫做志昌出來講，因為我
      們都是好朋友，所以李志昌有打電話給我，請我居中協調
      ，然後說要給我五十萬元的紅包，事後也是有給我紅包，
      後來就是協調說只要還180 萬元。」再於97年2 月4 日偵
      訊時供承被告丙○交50萬元予伊時，丙○沒說賭博的錢，
      只說老闆吃紅50萬，伊拿50萬當天伊知道那天剛好林天雲
      要給丙○180 萬，因為林天雲他們找平鎮副主席出來，講
      好是這一天付錢，所以伊就沒再過問了等語。復審諸卷內
      通聯譯文，被告己○○曾指示丙○處理討債事務（見97年
      度偵字第3078號卷第285 頁第二通、第三通、第四通），
      況警方於97年1 月22日在其海御水產店內、其桃園縣中壢
      市○○○街17號7 樓住處內，均扣得大批之委託討債之委
      託書、債權憑證、債務人身分證影本，更足見本件林天雲
      之債務，係被告丙○接受丁○○之委託催討後，與幕後之
      被告己○○共同處理該債務之催討，被告己○○與丙○對
      該債務之性質、債權及債務相關人等為何人、催討回來後
      之金額應如何與債權人方面比例分配等事項，當然均知之
      甚明，嗣並經由被告己○○與債務人方面所推出之李志昌
      協調，達成以180 萬元成交和解之條件，嗣該180 萬元亦
      順利催討得手，被告己○○並因而分得50萬元，被告己○○與丙○共同侵吞丁○○本應再分得之52萬元之犯行明確
      ，再被告己○○既係居於幕後擔任上開協調之工作，則債
      權人方面丁○○、庚○○不知除其等委託之丙○以外之人
      包括己○○，乃屬事理之常，不能以此即指被告己○○未
      參與之。證人即同案被告丙○於原審審理時證稱系爭為丁○○催討債務之內容及拆帳細節均未告知被告己○○云云
      ，不足採信。
三、核被告己○○所為，係犯刑法第305 條恐嚇危害安全罪及第
    335 條第1 項侵占罪；被告丙○所為，係犯槍砲彈藥刀械管
    制條例第8 條第4 項之未經許可持有具殺傷力改造玩具手槍
    罪、刑法第305 條恐嚇危害安全罪、第335 條第1 項侵占罪
    ；被告壬○○所為，係犯刑法第305 條恐嚇危害安全罪。被
    告己○○、丙○、壬○○所犯恐嚇戊○○部分，及被告己○○、丙○所犯侵占罪部分，各係基於共同之犯意聯絡及行為
    分擔，均屬共同正犯。被告丙○所犯恐嚇庚○○、丁○○部
    分，係一行為觸犯數罪名，為想像競合犯，應依刑法第55條
    規定從一重處斷。被告己○○、丙○所犯上開各罪，犯意各
    別、行為互殊，均應分論併罰。被告壬○○前有槍砲、麻藥
    、煙毒、傷害等前科，最後一次係犯妨害自由罪，經原審法
    院於91年6 月14日判處有期徒刑1 年2 月確定，甫於92年3
    月2 日執行完畢，有本院被告前案紀錄表乙份附卷可稽，其
    於執行完畢五年內再故意犯本件有期徒刑以上之罪，為累犯
    ，應依刑法第47條第1 項之規定加重其刑。被告丙○所犯恐
    嚇子○○部分，及被告己○○、丙○、壬○○共同犯恐嚇戊○○部分，均符合中華民國96年罪犯減刑條例之規定，應依
    該條例第2 條第1 項第3 款減其刑期2 分之1 。
四、原審審理後，認被告己○○、丙○、壬○○共同犯刑法第30
    5 條恐嚇危害安全罪（即恐嚇戊○○部分）；被告己○○、
    丙○共同犯第335 條第1 項侵占罪；被告丙○另犯槍砲彈藥
    刀械管制條例第8 條第4 項之未經許可持有具殺傷力改造玩
    具手槍罪及恐嚇危害安全罪，兩罪（即恐嚇子○○及恐嚇丁○○、庚○○部分）；適用槍砲彈藥刀械管制條例第8 條第
    4 項，刑法第11條前段、第28條、第335 條第1 項、第305
    條、第55條（原審漏引應予補正）、第47條第1 項、第41條
    第1 項前段、第42條第3 項、第51條第5 款，刑法施行法第
    1 條之1 第1 項、第2 項前段，中華民國96年罪犯減刑條例
    第2 條第1 項第3 款、第7 條、第9 條、第10條第1 項等規
    定，並審酌被告己○○、丙○、壬○○所為上開恐嚇行為對
    被害人之危害、渠等恐嚇手段、犯罪所生危害，被告己○○
    、丙○侵占財產之手段及侵占財產之多寡，及被告丙○持有
    改造手槍對社會治安造成之危害等一切情狀，就被告己○○
    恐嚇部分量處有期徒刑六月，減為有期徒刑三月，侵占部分
    量處有期徒刑六月，定應執行有期徒刑八月；被告丙○非法
    持有改造玩具手槍部分，量處有期徒刑三年六月，併科罰金
    新台幣四萬元，恐嚇子○○、戊○○部分，各量處有期徒刑
    四月，均減為有期徒刑二月，侵占部分，量處有期徒刑六月
    ，恐嚇丁○○、庚○○部分，量處有期徒刑四月，以上五罪
    ，有期徒刑部分定應執行四年六月。並諭知被告己○○各宣
    告刑及應執行刑易科罰金之折算標準及被告丙○罰金刑如易
    服勞役之折算標準。另說明因被告丙○係泰國籍人士，其在
    我國境內非法持槍，並屢犯恐嚇罪、侵占等罪，爰依刑法第
    95條之規定，宣告其於刑之執行完畢或赦免後驅逐出境；及
    扣案具有殺傷力之改造玩具手槍壹枝（槍枝管制編號：0000
    000000號，含彈匣壹個），係屬違禁物，應依刑法第38條第
    1 項第1 款規定宣告沒收；扣案被告己○○所有之00000000
    00門號行動電話壹支（含SIM 卡壹張）係供其與被告丙○、
    壬○○共犯恐嚇戊○○之用，應依刑法第38條第1 項第2 款
    規定宣告沒收，至其他如事實欄五所示扣案物品，均與檢察
    官起訴本案之部分無關，自無從宣告沒收。是原判決就被告
    己○○、丙○二人所犯各罪部分，認事用法，均核無違誤，
    量刑亦屬妥適，就此部分，自應予以維持，被告己○○、丙○二人上訴，猶執陳詞否認部分犯行，或以原判決量刑過重
    為由，指摘原判決不當，均為無理由，應予駁回。至被告丙○、己○○分別聲請傳喚證人子○○、丁○○等，因渠等業
    已於偵審中證述明確，本院認已無再行傳喚之必要，附此敘
    明。
五、另原判決就被告壬○○、丑○○、癸○○、寅○○、辛○○
    等人被訴重傷害乙○○部分，予以論罪科刑，及被告壬○○
    所犯恐嚇罪部分，因與重傷害部分合併定應執行刑，而未予
    宣告易科罰金折算標準，固非無見，惟被告壬○○、丑○○
    、癸○○、寅○○、辛○○等人被訴傷害乙○○部分，業經
    本院認應為公訴不受理之判決（理由詳後述），是原判決就
    此，尚有未洽，被告壬○○、丑○○、癸○○、寅○○、辛○○等人上訴意旨雖未及此，然原判決既有上開可議之處，
    自應由本院就被告壬○○、丑○○、癸○○、寅○○、辛○○等人被訴重傷害乙○○，及被告壬○○所犯恐嚇罪部分，
    予以撤銷改判，爰審酌被告壬○○共同以噴漆、砸鐵門及車
    輛玻璃之方式恐嚇戊○○，犯後否認犯行，及犯罪所生之危
    害等一切情狀，量處如主文第二項所示之刑，並依中華民國
    96年罪犯減刑條例第2 條第1 項第3 款、第7 條等規定減刑
    二分之一，並諭知如易科罰金之折算標準，以示儆懲，扣案
    被告己○○所有之0000000000門號行動電話壹支（含SIM 卡
    壹張）係供其與被告丙○、壬○○共犯恐嚇戊○○之用，應
    依刑法第38條第1 項第2 款規定宣告沒收。
乙、被告壬○○、丑○○、癸○○、寅○○、辛○○等被訴重傷
    害乙○○，公訴不受理部分：
一、公訴意旨略以：被告葉建源（即壬○○）、丑○○與癸○○
    （綽號「阿飛」）、寅○○（綽號「小胖」）、辛○○（綽
    號「魚住」）等人，因不詳糾紛，基於傷害之犯意聯絡，於
    96年5 月21日下午4 時30分許，前往桃園縣中壢市○○○路
    542 號「金來發檳榔攤」處，由葉健源將乙○○拉出後，持
    疑似十字鎬柄毆打乙○○手腳，其餘人亦上前拳打腳踢，再
    將乙○○押往中壢市○○○路130 號「海御水產店」內，持
    續毆打，造成乙○○受有左右脛骨閉鎖性骨折、急性骨髓炎
    、右橈骨幹骨折、閉鎖性左尺骨骨折傷害，並因而有輕度肢
    體障礙之殘障，因認被告壬○○、丑○○、癸○○、寅○○
    、辛○○等人共同涉犯刑法第278 條重傷害罪。
二、訊據被告壬○○、丑○○、癸○○、寅○○、辛○○等均堅
    詞否認上開犯行，被告壬○○辯稱：案發日我去海御水產店
    ，當時乙○○、己○○的爸爸胡為玉也在場，胡為玉在那邊
    有罵乙○○怎麼可以對小弟的女朋友亂來，在到海御水產店
    之前，我和丑○○、阿飛（癸○○）、阿彥（曾翊維）去乙○○的金來發檳榔，談乙○○對阿彥的女朋友亂來的事，渠
    等到了那邊，乙○○就拖了一支十字鎬出來他說我們都是他
    小弟，還要來找他說什麼，乙○○揮十字鎬的時候，我就把
    他的十字鎬接下來，然後丟在地上，阿彥和乙○○互打，阿
    彥就把十字鎬拿起來亂揮，我們都閃到旁邊去，阿彥把乙○○打了一頓，後來打到乙○○蹲坐在地上，阿彥又接著猛打
    一頓，朝著乙○○的腿和手打，阿彥很生氣的說「連小弟的
    女朋友也敢玩、你在做什麼老大」，後來阿飛就叫阿彥鬆手
    ，我就向乙○○說我要用乙○○的車子載其去醫院，乙○○
    就掏鑰匙交給我，後來我就和丑○○兩人開車載乙○○，另
    外阿彥、阿飛各自騎機車，途中我們有打電話給胡為玉及己○○，胡為玉叫我們去海御水產店，所以我們就去海御水產
    店，到了該店後，有乙○○的爸爸、我、丑○○、阿飛在場
    ，阿彥沒有再去海御水產店，在那邊完全沒有發生肢體衝突
    ，乙○○爸爸一直罵他，罵了一陣子，己○○才過來，己○○罵他怎麼可以對小弟的女友亂來，乙○○說他受傷了，己○○就說送去醫院、不用講了，然後就由我和丑○○開乙○○的車送乙○○去醫院云云。被告丑○○辯稱：我和壬○○
    本來在海御水產店泡茶、聊天，後來，阿飛、阿彥就過來並
    且敘述阿彥女友遭乙○○非禮的事情，他們拜託我和壬○○
    去和乙○○協調，後來我們就分乘兩輛機車前往乙○○的金
    來發檳榔攤，我們一到那邊，乙○○看到阿彥就知道我們來
    的意圖，乙○○就說你們這些人來這邊幹什麼、是小弟還來
    講什麼，乙○○自己把十字鎬拿出來並作勢要打我們，我們
    就攔他、拉扯他，然後十字鎬就掉在地上，後面的事情，因
    為我的眼鏡被打掉，所以我看不太清楚，我有看到阿彥打乙○○，把乙○○打到坐在地上，阿彥打乙○○的時候，乙○○有用手去擋，其他人就叫阿彥不要再打了，阿飛叫阿彥先
    騎機車回去，伊後來和壬○○拿乙○○的鑰匙，鑰匙是乙○○交給壬○○，由我開車要載乙○○去醫院，途中電話聯絡
    時，乙○○的爸爸叫我們先去海御水產店，我不清楚當時他
    爸爸是否知道他受傷，但是應該知道，到了海御水產店，有
    我、壬○○、乙○○的爸爸、阿飛（他是自己騎機車過來）
    ，己○○是後來才進來的，因為壬○○打電話向己○○說發
    生糾紛乙○○受傷，所以己○○有過來，在那邊，乙○○的
    爸爸一直在罵他，在海御水產店沒有人打乙○○，我們在海
    御水產店待了多久我不記得，後來乙○○的爸爸叫我和壬○○送乙○○去醫院。被告癸○○辯稱：當日伊與壬○○、丑
    ○○、曾翊維一起至金來發檳榔攤，乙○○走出來一看到曾
    浩銓就說「你以前是跟著我的，還要叫人來跟我講」，乙○○就從檳榔攤裡拿出一根木棍，就朝渠等衝過來打，然木棍
    為曾浩銓奪下後，曾浩銓即朝乙○○一陣亂打，我無法靠近
    ，僅得口頭呼喊曾浩銓不要再打，到海御水產店後無人再打
    乙○○，我從頭至尾均無犯意聯絡，在海御水產店時，乙○○的爸爸看到乙○○就罵乙○○云云。被告寅○○辯稱：案
    發日根本沒有到金來發檳榔攤，我和辛○○送完檳榔回到海
    御水產店，看到乙○○在店裡，沒有看到在店裡有人打乙○○，只看到乙○○的爸爸胡為玉罵乙○○云云。被告辛○○
    辯稱：案發時我和寅○○一起去送檳榔，一起回海御水產店
    ，回到海御水產店時看到乙○○在店裡，印象中沒有看到有
    人打乙○○，只看到乙○○的爸爸胡為玉罵乙○○云云。
三、經查：
  (1)證人乙○○之證詞
    1.證人乙○○於偵查中證稱「告葉建良（係葉建源之誤）、
      丑○○、劉志彬（係癸○○之誤），另外還有4 人，僅知
      綽號分別為小胖、小江、阿翰、雨柱，不知姓名年籍，我
      要告他們7 人重傷害。」、「被告7 人於96年5 月22日下
      午5 時許，在中壢市○○○路的500 號我經營之金來發檳
      榔攤處，拿預藏的木棍毆打我的手腳、後腦勺，我手腳4
      肢都斷裂，後腦流血，全身上下多處瘀清，打完後又駕車
      將我押到中壢環中東路130 號我之前經營的檳榔攤處，繼
      續用木棍毆打我及出腳踹踢我。」、「被告7 人打完後將
      我送到天晟醫院，因我被打呈現昏迷，隱隱約約中有看見
      他們將我送醫，就將我丟在醫院。」、「（問：被告7 人
      為何毆打你？）因為他們在毆打我時，有說我打算將環中
      東路檳榔攤處玻璃拆下，移往榮民南路檳榔攤處裝設，引
      起他們不滿，但實際上我根本還沒有拆，就被毒打了。」
      、「（問：有無目擊證人？）有。我未婚妻甲○○有在場
      親眼目擊，但我被押走後，王就沒有（跟）上來。」等語
      （見他字第2662號卷第3、4 頁）
    2.證人乙○○於原審證稱：伊於95年底96年初1 起至96年3
      、4 月止在中壢市○○○路130 號開店（檳榔攤），96年
      5 月21日下午4 時30分許，除在庭的丙○、曾浩銓、己○○沒有到金來發檳榔攤外，其餘之被告壬○○、丑○○、
      癸○○、寅○○、辛○○均有到金來發檳榔攤，並具體當
      庭指認被告辛○○為何人，指稱辛○○綽號為「雨柱」，
      伊在環中東路開檳榔攤時有在該處看到雨柱，雨柱經常在
      該處與伊聊天，雨柱也幫伊看顧過檳榔攤，伊也看過「阿
      飛」癸○○，癸○○在中壢市○○○路130 號約隔一公里
      之環中東路路邊開「絕色檳榔攤」，伊亦在海御水產店內
      看過阿飛，雨柱有用手腳打伊，但並沒有持器具，雨柱還
      有壓制伊；「（問：現場除了他有壓制你，還有其他人嗎
      ？就是除了他有壓住你還有其他人跟他一樣壓住你嗎？）
      有，『小江』，但是他今天沒有在法庭，當時打我的現場
      有點亂，一開始是壬○○持鋤頭棍朝我身體前方打過來，
      我就用手去擋，我用手去擋的時候，就有人從後面壓制拉
      住我的手腳並且鎖住我的脖子，所以在後面壓住我的人要
      請其他人來說明比較清楚，但是我當時有看見從後面壓制
      我的人有『雨柱』，因為他長的比較高。」、「（問：你
      有親眼看到雨柱的臉嗎？）有，他壓住我脖子的時候，他
      壓住我脖子的時候，我頭有往上仰，因為他長的比較高，
      所以我有看到他的臉。」、「（問：你說壬○○先朝你身
      體前方持棍打下去，然後後面有人壓住你，但是你不清楚
      後面壓制你的人是誰，請問，在金來發檳榔攤被打的過程
      ，從頭到尾都是一個人持棍，然後後面有人壓住你的模式
      嗎？）後面不是這樣的，後來在我後面全部的人都是對我
      拳打腳踢。」、「（問：當時就剛才說的後來其他有的人
      對你拳打腳踢的時候，持棍棒的人還有在場嗎？）有，持
      棍棒的人即葉建源還在持續對我毆打。」、「（問：既然
      你處在被打的狀況下，除了持棍棒毆打你的人你有看到外
      ，其他的人你還能夠清楚的看見嗎？）幾乎沒有辦法看見
      。」、「（問：既然如此，你怎麼斷言在庭的七個人除了
      曾浩銓還有丙○的人都在現場？）他們進來的時候不是一
      看見我就打，因為他們這幾個人我是全都認識，並不是第
      一次見面。」、「（問：你能夠具體的指述你剛才所說的
      在庭且當時在現場的這五個人，有誰是如何打你的嗎？）
      我的印象中葉建源一直持棍棒打，丑○○他用手腳打完，
      跟我說了一句話，他跟我說『你放心已經沒有事了，我不
      會再打了』，結果在金來發打完，我以為結束了，結果沒
      有結束，又把我押到內壢的海御水產店，又再持續的毆打
      ，我在金來發檳榔攤的時候就跟他們說我的手腳已經被打
      斷掉了，但是在我身後壓制我並且徒手以手腳毆打我的人
      ，我沒有辦法具體指明他們是怎麼打我、打我什麼部位。
      」、「（問：哪些人是在你後面壓制你，又用手腳毆打你
      的？）從頭到尾還有一個證人在外面，他看得最清楚，這
      個證人就是甲○○。」、「（問：本件發生你被毆打的事
      情，是否因為曾浩銓的女友曾經被你調戲，所以才會被一
      群人到你經營的金來發檳榔攤理論？）沒有我曾經對曾浩
      銓的女友調戲的這件事情。」、「（問：本件傷害案件的
      原因是因為你在海御水產店前面經營檳榔攤曾經花錢裝潢
      ，後來你要離開該檳榔攤，在他經營的檳榔攤所引起的糾
      紛嗎？）是不是我不知道，但是我曾經為了要拆海御水產
      店前面經營的檳榔攤的一塊玻璃和『阿飛』發生不愉快。
      」、「（問：你說在庭五個人到金來發檳榔攤涉嫌毆打你
      之後，你被帶到海御水產店又被繼續毆打，那你是被幾個
      人以及哪些人將你帶到車上開往海御水產店的？）那時候
      有今天不在庭的『小江』搜我的身，拿我車的鑰匙，然後
      有兩個人抬我的手，一個人抬我的腳，把我抬到車上去，
      在車上是由『小江』開車，車上除了我還有駕駛之外，好
      像車上還有兩、三個人，他們抬我的時候，當時我手腳都
      已經斷了。」、「（問：你有沒有講說你不要上車？）有
      ，因為那時候我手腳都被打斷了，我也沒有辦法去抵抗了
      。」、「（問：到了海御水產店是誰把你帶進店裡面去的
      ？怎麼帶進去的？）用抬的，當時如何把我抬進去的，我
      已經沒有印象了。」、「（問：你是否記得在庭而且有到
      金來發檳榔攤的這五個人，就是你剛剛說的這五個人，有
      哪些人有跟去海御水產店的？）都有，有的騎乘摩托車回
      海御水產店的。」、「（問：己○○是什麼時候過來的？
      ）是他們在海御水產店打完以後，己○○走進來問我怎麼
      了，我就跟他說一句話說我的手腳被打斷了，他馬上就向
      在場的人講馬上把我送醫院，己○○說完這句話後，有『
      阿飛』、『小江』及另一個我現在想不起來的人送我一起
      去醫院，他們把我抬到車子裡面，己○○就問在場的人說
      為什麼要打我當時並沒有人回答己○○的這句話，然後他
      們就把我送去醫院了。」、「（問：胡為玉是不是從你被
      抬進海御水產店的一開始，他就已經在海御水產店裡面了
      嗎？）沒有。」、「（問：胡為玉有沒有在海御水產店裡
      面罵你、責備你不應該對小弟的女友加以調戲呢？）沒有
      。」、「（問：你被打之後，曾經被鑑定出來是有輕度肢
      障，你現在左右腳的情形如何？）我左腳的小腿骨頭已經
      拿掉了，現在裡面是鐵還有鋼板，這都是長短腳，我的腳
      可以走路，我沒有很激烈的試過可（不可）以跑步，我行
      走的時候會一跛一跛的，而且有時候走路會沒有力會倒下
      去，我現在右腳的關節有接起來，右腳有復原。」、「（
      問：在金來發檳榔攤你被壬○○持鋤頭柄毆打，那個鋤頭
      是你檳榔攤裡面的嗎？）不是，是他們帶去的。」、「（
      問：你有沒有向過來的一群人說『你是我的小弟，還要過
      來向我說什麼』？）我沒有說這句話，我沒有說到什麼話
      就被打了。」、「（問：一開始是不是你拿鋤頭先要毆打
      對方，後來才被對方搶下來的？）沒有。」、「（問：你
      被毆打從頭到尾，有沒有搶到過打你的這把鋤頭？）沒有
      ，因為我被打第一下的時候，手就被打斷掉了。」、「（
      問：在金來發檳榔攤除了你剛剛說的五個人『阿飛』、『
      小江』等這五個人外，還有其他人嗎？）還有一個，那個
      人我不知道他的名字，他的綽號我也忘記了，那個人是瘦
      瘦小小的，年紀好像十幾歲，他有沒有滿十八歲我不知道
      ，這個人的年紀是現在在法庭所有人的年紀中最小的，我
      講的這個人就是綽號『阿翰』（音同）的人。」、「（問
      ：『阿漢』在海御水產店的時候有在場嗎？）有，他也在
      。」等語，其並再度當庭一一指出告癸○○、寅○○、丑
      ○○、辛○○、壬○○之綽號分別為「阿飛」、「小胖」
      、「小謝」、「雨柱」、「PORCH 」（見原審475 號卷一
      第243 至249 頁）。證人乙○○於原審審理時所述，核與
      偵查中之證詞（見偵字第3578號卷第5 、6 、27、29頁）
      ，俱相符合。
  (2)證人甲○○之證詞
    1.證人甲○○於警詢時證稱「我男朋友乙○○於96年5 月21
      日下午16時30分許，在經營金來發檳榔攤（地址：中壢市
      ○○○路542 號）空地前，我親自民目睹遭7 名男子（經
      查壬○○、丑○○及綽號阿飛、小胖、小江、阿翰、雨柱
      ）持長條木棒圍毆受傷，之後強押乙○○至中壢市○○○
      路130 號海御水產公司」、「（問：乙○○傷勢如何？有
      無送醫急救？住院多久？有無診斷書？）四肢手腳全斷及
      後腦勺流血，送往中壢天晟醫院開刀急救（住院時間大約
      3 個多月），我有乙○○診斷書1 份提供給警方參考。」
      、「（問：乙○○為何遭毆傷？是何人指使？何人帶頭？
      ）乙○○原在中壢市○○○路130 號海御水產公司前經營
      檳榔攤，當時海御水產公司1 、2 、3 樓租金皆為我男朋
      友乙○○繳納，因入不敷出，無法繼續經營下去，因此我
      們於96年4 月底移至金來發檳榔攤現址，之後因拆原址檳
      榔攤玻璃等物品，引起不悅糾紛，造成壬○○、丑○○等
      2 人帶頭，至於何人指使我不清楚。」警方並分別提示被
      告壬○○、丑○○與其他五人混合之照片供證人甲○○指
      認，其指認壬○○、丑○○等2 人照片確實為其案發當日
      親眼目睹恐嚇毆傷乙○○之嫌犯。其又於97年1 月4 日偵
      訊時證稱「（問：乙○○曾被人恐嚇、傷害過？）有，96
      年5 月21還是4 月21日，當時我在檳榔攤包檳榔在中壢榮
      民南路，壬○○說有事要來找小黑就是乙○○，起先帶一
      兩個年輕人下來，我叫乙○○出來之後，他們七個人陸續
      下車，拿棍棒打乙○○，在檳榔攤旁的空地。踢、捶、踹
      ，還有用一根木棍，在那邊打了半個小時多，我要去制止
      ，他們說不准，他頭都有流血，我要拿毛巾給他止血，他
      們都制止，說靠近的話連我都打。打了半小時後，他們說
      要押回去環中東路130 號，我當場看到他們把王抬上車，
      因為王四肢都被打斷了，上車就直接載走，是開王的車。
      我沒報警，不知道是路人報警還是邏巡警過來的。過了一
      個多小時後，他們打電話給我說王人丟在天晟醫院, 叫我
      過去照顧他。」、「（問：乙○○現在有殘障手冊輕度肢
      體障礙與本件有關？）就是因為這件事，他當初好好的。
      」、「（問：七個人當中你指認出哪些人？）在市刑大有
      認出三、四個。其實七個人我都知道，會認識是因為我們
      之前在環中東路130 號那邊開檳榔攤，那些人進進出出我
      們都知道，在那邊開了約2 個月，本來在環中東路128 號
      開，己○○他們覺得我們生意還不錯，跟王建議說樓下店
      面要給我們開，順便照顧他們的店面，當初說我們出房租
      費大概兩萬多就好，後來連水電、電話費都要我們出，我
      們入不敷出，受不了，且他們拿檳榔也用記帳的，我們受
      不了，我們也計劃結婚、懷孕，就搬走了。」、「（問：
      剛才所講王被打跟搬走有關係否？）有，因搬走後他們就
      很不高興，是被打的前一個月搬走的。我們搬到榮民南路
      需要用到玻璃櫃，想把環中東路的玻璃櫃搬回來就被修理
      。」、「（問：王被打你認得出哪些人？）丑○○、癸○○有打，壬○○打最兇，葉就是當天拿木棒打的人，乙○○跟他說我的手腳已經斷掉了，不能動了，他還是照打。
      」、「（問：打完上車，王不會走了？）已經不能動了，
      木棍就像鋤頭柄，被敲下來手腳一定斷。」、「（問：你
      確實想制止，卻遭對方說不准，否則連你也打？）對。壬○○講的。」、「（問：另外四個人是誰？）小胖、阿翰
      、小江、另一個忘了。」、「（問：剛才三個人綽號？）
      葉叫PORCH ，謝叫小謝，劉叫阿飛。」等語。
    2.證人甲○○於原審審理時當庭指認96年5 月21日被告丑○○、寅○○、癸○○、壬○○、辛○○均有前往金來發檳
      榔攤發生毆打乙○○的事情，並證稱被告寅○○、癸○○
      、壬○○之綽號分別為「小胖」、「阿飛」、「PORCH」
      ，另外還有二人，其中一個綽號「阿翰」，不在法庭上，
      上開五被告本來就認識乙○○，「我只知道那天下午大約
      四點接近五點的時候，壬○○他們帶了這些小弟到店裡面
      去找乙○○，那時候我剛好在櫃台做生意，我在包檳榔，
      後來說他有事情要找乙○○，叫我去把乙○○叫出來，把
      乙○○叫出來之後，PORCH 就拿鋤頭柄打乙○○的四肢，
      其他的人就對乙○○連踢帶打，連踢帶打的時候就是徒手
      徒腳的毆打乙○○，還在毆打的當中，我就問PORCH 到底
      是怎麼回事，他就要我不要插手管，說不然就連我一起打
      ，後面打完之後，他們就把乙○○的車子開走了，乙○○
      就被押到車上去，當時幾個人押乙○○上車的，我忘記了
      ，當時我嚇傻了，當時有部分的人騎乘機車離開，然後乙○○的車子被開到海御水產店去，他們把乙○○帶到海御
      水產店我並沒有跟去，約一個小時候我就接到電話，我接
      到誰的電話我忘記了，他們在電話中要把乙○○送到醫院
      去。」、「（問：乙○○是在哪裡被打的？）金來發檳榔
      攤旁邊還有一個住家，夾在檳榔攤及該住家中間有一塊空
      地，乙○○就是在該空地被打的。」、「他們在打乙○○
      的時候，就叫我走開，詳細的部分我根本就還來不及聽，
      連拿個衛生紙給乙○○擦血都被他們制止，叫我閃。」、
      「一個人拿鋤頭柄打乙○○，其他人都是徒手毆打乙○○
      的，他們有打乙○○的頭還有四肢，因為他們都亂打，而
      且事情發生一年多了，我沒有辦法鉅細靡遺說哪個人打乙○○身體哪個部位。」、「（問：那一天來的人都是騎乘
      機車，是嗎？）是的。」、「（問：幾個人開車走的？）
      一個人開。」、「（問：等於那輛車坐著乙○○及另外一
      個人？）不只，我記得當時有一個人慢慢的扶著乙○○。
      」、不確定該車上坐了幾人、「（問：所以其餘的人都騎
      乘機車走了？）對。」、「（問：在金來發檳榔攤，乙○○被打之後，你有聽到乙○○講說他的腿斷了嗎？）有。
      」、「（問：本件是不是因為你和乙○○想要搬離海御水
      產店前面的檳榔攤，再另外經營金來發檳榔攤，乙○○把
      海御水產店前面的檳榔攤玻璃櫃搬去金來發檳榔攤所發生
      的糾紛呢？還是你並不確定？）這件事情早就計畫說要搬
      了，每次回去講都說要另外再找地方說，事實上說要搬檳
      榔攤的櫃子，我們也沒有去搬，而且當初買冰櫃的時候，
      我知道乙○○當時確實有付買櫃子的錢，我們並沒有帶走
      其他的東西。」、「（問：當時想要搬離海御水產店前面
      檳榔攤的原因是不是因為要付房租和水電費，你們覺得入
      不敷出的原因嗎？）是的。」、「（問：PORCH 等人到金
      來發檳榔攤叫你把乙○○叫出來，你看到乙○○走出來，
      乙○○有沒有破口大罵PORCH 等人說『你是我小弟，還來
      向我說什麼』之類的話？）沒有。」、「（問：PORCH 以
      長木棍毆打乙○○，這個木棍是乙○○從檳榔攤裡面走出
      來的時候，帶在手邊的嗎？）他是被打的人，怎麼會拿工
      具給別人打。」、「（問：依你目擊的全程，乙○○有沒
      有和打他的那一群人，有在現場爭執誰的女朋友被調戲的
      事情？）沒有。」等語（見原審475 號卷一第250 至255
      頁）。證人甲○○審理時之證詞與其在警、偵訊所述大致
      相符，亦與證人乙○○上開證詞悉相符合。
  (3)由上開證人乙○○、甲○○於警詢之指認照片之嚴謹度及其
    等在原審之指認過程，可知其二人指認毆打乙○○七人中之
    五人（另二人為不知詳細姓名年籍之小江、阿翰）包括被告
    壬○○、丑○○、癸○○、寅○○、辛○○之前後一致性及
    可靠性，其二人之指認並無可疑之處。況依該等被告之供述
    ，渠等均與被害人乙○○為舊識，乙○○與甲○○更曾在海
    御水產店前方擺設檳榔攤，則其二人更無對上開經常在海御
    水產店活動之上開被告指認錯誤之虞。
  (4)證人胡為玉於原審審理時證稱96年5 月21日下午5 時左右PO
    RCH 打電話跟我說乙○○被小鬼打了，伊就從八德市○○路
    1096號9 樓的住家樓下趕去海御水產店，「我只看到乙○○
    坐在沙發上，還有我就問乙○○怎麼了，乙○○說他被小孩
    子打了，然後我就問乙○○哪裡的小孩，乙○○回答說不知
    道，其他的事情我就不知道了，我有問為什麼要打你，乙○○說他也不知道，我就叫PORCH 打電話給我大兒子己○○，
    叫他趕快回來把他弟弟趕快送醫院，大約不到三分鐘的時間
    ，己○○就回來了，就把乙○○送醫院了。」、「（問：請
    你回想一下，在庭的被告有沒有人有在場的？）就只有壬○○在場，其他的沒有。」、「（問：在海御水產店有沒有人
    告訴你乙○○為什麼被打？被哪個人打？）沒有人告訴我，
    但是我問乙○○，乙○○說是被小鬼打的，為什麼被打乙○○說我不知道。」、「乙○○被關出來之後，我有向己○○
    說搞一個生意讓乙○○作，己○○就在海御水產店前面弄個
    檳榔攤給乙○○作，但是乙○○也沒有顧好檳榔攤，經常有
    人要買檳榔卻找不到人。」、「（法官問：你接到PORCH 的
    電話趕到海御水產店，你有沒有在海御水產店罵乙○○什麼
    事情？）我到海御水產店後，有罵乙○○，我罵他你哥哥己○○給你一個檳榔攤，結果你不好好做生意，後來乙○○好
    像不是很願意聽就說他腿痛躺在沙發上。」、「（問：有找
    你要跟乙○○和解的事情嗎？）有小孩打電話說要跟乙○○
    和解，但是我找不到乙○○，我不知道是不是曾浩銓，有一
    個他說叫做『阿彥』的打電話給我說要和乙○○和解。」等
    語（見原審475 號卷一第256 至257 頁）。由證人胡為玉上
    開證詞可知，其稱在海御水產店僅看見壬○○，沒有看見其
    餘被告云云，此點與被告壬○○、丑○○、癸○○、寅○○
    、辛○○所稱渠等均有於案發日下午被害人乙○○由被告壬○○、丑○○送至海御水產店時在場云云，不相符合，及其
    所稱看見胡為玉一直罵乙○○云云，然證人胡為玉經數次詰
    問仍證稱其僅有罵王生沒有顧好檳榔攤而已，足見根本沒有
    上開被告等人及被告曾浩銓所指對曾浩銓女友柯雅琪性騷擾
    之情事。再證人胡為玉雖證稱有一自稱「阿彥」者打電話說
    要和乙○○和解，然此並不能證明被告曾浩銓果即係實際行
    為人，其亦有可能代表他人出面與乙○○和解，甚且，原審
    依壬○○之聲請，向中壢市公所調閱「聲請人曾浩銓與對造
    人乙○○間調解事件卷宗」乙份，該調解事件之收案日期為
    96年12月14日，而被害人乙○○早於96年5 月24日即已向仁
    愛派出所報案，該派出所警員並於天晟醫院內對尚在住院之
    乙○○製作警詢筆錄，再乙○○於96年6 月20日在偵查中亦
    已指出行為人包括壬○○、丑○○、癸○○，此均在上開調
    解事件收案日期96年12月14日之前，同案被告曾浩銓於司法
    偵查行動早已發動後，再自行聲請調解並向胡為玉表示要與
    乙○○談和解，與被害人前開指述情節不符，似有誤導嗣後
    司法偵審在認定行為人之意，矧依上開調解卷宗，聲請人曾
    浩銓、對造人乙○○於調解期日均未到場，是則更無從遽以
    認定實際行為人。至證人柯雅琪於原審審理時證稱「發生事
    情前，大約一個月，因為我當時在絕色檳榔攤上班，我被『
    小黑』騷擾，『小黑』就是乙○○，那時候我跟我當時的男
    朋友曾浩銓說，然後第一次曾翊維去跟乙○○說的時候，他
    向乙○○說不要騷擾我，那時候乙○○有拿槍出來，他就嚇
    我們，並說『我就是摸你（柯雅琪），要怎麼樣』，那時候
    是摸我，那時候工作上乙○○又拿Ａ片或其他猥褻的東西騷
    擾我們三班的小姐，後面乙○○還是有不停的騷擾，就那一
    次之後因為又遭受乙○○不停的騷擾，我認為曾浩銓（即曾
    翊維）沒有辦法保護我，我就跟曾浩銓分手，之後我也沒有
    在絕色檳榔攤上班了，之後我沒有跟曾浩銓聯絡，但我有聽
    說他們有發生打架的事情，曾浩銓有打電話向我說這件事」
    、「（問：在本案乙○○被打之前，你被乙○○摸過幾次胸
    部及大腿？）幾乎每天吧，那天上班約兩個星期，過二、三
    天就開始摸我了。」云云（見原審475 號卷一第258 至259
    頁），然證人柯雅琪既然天天都被乙○○性騷擾、猥褻，其
    竟從未對乙○○提出正式之告訴或向警報案，甚且絕色檳榔
    攤就開在被告己○○之海御水產店前，其或男友曾浩銓亦從
    無向海御水產店老闆即乙○○大哥且自承前為竹聯幫作戰隊
    之己○○申訴並請其代為約束乙○○，甚與常情相背，況依
    證人胡為玉上開證詞，其亦未於96年5 月21日下午在海御水
    產店內罵乙○○性騷擾小弟女友，證人己○○卻於原審審理
    時證稱案發日伊接到李姿瑩通知趕回海御水產店時，看到胡
    為玉在罵乙○○包括乙○○「怎麼挑逗人家的女孩子」之言
    語，與證人胡為玉當庭所述不符，證人己○○之證詞不足採
    信，是被告壬○○、丑○○、癸○○、寅○○、辛○○所稱
    胡為玉因性騷擾曾浩銓女友柯雅琪而該案發日下午在海御水
    產店內「一直」罵乙○○乙節，純屬虛構，渠等所舉之有利
    證人柯雅琪、己○○之上開證詞則不足採信。
  (5)依卷附通聯譯文，壬○○於96年9 月3 日0 時43分、12時41
    分許，均電予乙○○，詢問乙○○本案有無向仁愛派出所銷
    案，並稱乙○○向仁愛派出所警員說已和解，仁愛派出所警
    員為何還來找伊，其並向乙○○稱仁愛派出所警員向伊說乙○○是向地檢署直接報案的（按乙○○於96年6 月20日向檢
    察事務官申告）。96年9 月12日2 時12分許，某人電予乙○○，乙○○於該通電話稱「PORCH 叫我跟派出所講，我聽了
    很好笑，當時仁愛所都知道我被PORCH 、小謝幹的，這還要
    查還要講嗎」，某人稱「難怪之前PORCH 三不五時打電話給
    我問我找得到你嗎」，乙○○又稱「PORCH 還叫我跟派出所
    的人講說我們二人和解了，叫我這樣跟警察講，好離譜」等
    語（見他字第3831號卷第56頁），可見壬○○確實在乙○○
    向檢察事務官申告後，亟欲尋得乙○○，要求乙○○撤回告
    訴之情，若壬○○非行為人，其豈有比諸真正行為人曾浩銓
    更急於瞭解乙○○撤回告訴之情況之理？又豈有不在電話中
    要求乙○○與曾浩銓商談和解之理？
  (6)依上所述，96年5 月21日傷害被害人乙○○之人確為其所指
    述之被告壬○○、丑○○、癸○○、寅○○、辛○○無誤，
    況依寅○○、辛○○所言若果為真，渠二人與乙○○素無仇
    怨，且又根本沒有至第一現場之金來發檳榔攤，則被害人乙○○又豈有無端攀誣之理？再依卷內通聯譯文，己○○、丙○、壬○○之間聯繫密切，且該等人間尚且電話聯繫不法之
    事，渠等間之交情匪淺，證人乙○○、甲○○所稱上開被告
    毆打乙○○之原因係乙○○在海御水產店前經營之檳榔攤欲
    搬離，因而致生己○○不快等語，徵諸己○○與壬○○間之
    來往密切，壬○○當係因此而與其他被告共同對乙○○尋釁
    。
  (7)天晟醫院96年11月6 日之診斷證明書記載病患乙○○96年5
    月22日至該院求診並住院治療時，受有「左右脛骨閉鎖性骨
    折、急性骨髓炎」、「右橈骨幹骨折，閉鎖性」、「左尺骨
    骨折」，於96年5 月22日右橈骨及左尺左脛骨骨折開放性復
    位術，96年5 月26日右脛骨骨折開放性復位術，腓外踝或脛
    內踝單一骨折開放性復位，於96年6 月4 日出院。又依天晟
    醫院98年2 月19日天晟法字第98021901號函，「二、本院病
    患乙○○於本院就診情形如下：(1)96年5 月21日19時25分許
    病患到院急診初診，主訴被不明人士用木棒打傷，致後枕部
    挫傷、雙手及前臂腫瘀青挫傷、雙膝腫、腹部瘀紅等語，經
    檢查有左脛骨、腓骨閉鎖性骨折（即左下肢），右橈骨閉鎖
    性骨折（即右上肢），左尺骨骨折（即左上肢）等狀，醫囑
    住院手術治療，住院期間給予右橈骨、左尺骨骨折開放性復
    位內固定術，左脛骨、左腓骨骨折開放性復位內固定術，同
    年6 月4 日出院。(2)96年7 月21日22時20分許病患因跌倒致
    左脛骨手術後移位，至本院急診住院治療，本院給予左脛骨
    閉鎖性徒手復位加外固定術，於同年月28日出院。(3)96年8
    月7 日病患因傷口感染合併骨髓炎、蜂窩性組織炎、發燒等
    症狀，再於本院住院治療，嗣因感染部分已有改善及控制中
    ，依健保規則於同年9 月6 日辦理出院。(4)96年9 月21日至
    10月20日病患因骨髓炎、右橈骨尺骨關節脫位住院手術治療
    。(5)97年1 月16日至21日病患因右尺骨生長緩慢癒合不良、
    左脛骨骨釘螺絲滑脫住院手術治療。(6)97年10月30日至11月
    2 日病患因右尺骨癒合不良，住院行補骨頭開放性復位術；
    另因右前十字韌帶鬆脫、半月皮撕裂傷行關節鏡手術治療。
    三、末查病患於96年5 月21日到院急診時係有雙手及左下肢
    骨折症狀，出院後乏人照顧，需獨力行動，骨頭蹋陷，骨頭
    生長緩慢、癒合不良等情係造成病患左腳比右腳縮短約五公
    分之主因，與96年7 月21日之跌倒致左脛骨手術後移位及之
    後數次手術間並無直接因果關係」等語（見原審1204號卷第
    131 頁）。足認被害人乙○○遭被告壬○○等人共同毆打後
    ，所受之傷害除瘀青挫傷外，初始僅係左上肢、左下肢及右
    下肢「骨折」之傷害甚明；嗣後又因被告跌倒、傷口感染合
    併骨髓炎、蜂窩性組織炎及右尺骨生長緩慢癒合不良等因素
    進行數次手術，因而造成被害人左腳比右腳縮短約五公分之
    結果，是被害人乙○○96年5 月21日之受傷與其左腳比右腳
    縮短約五公分之後遺症是否具有相當因果關係，尚非無疑，
    縱認確有因果關係，惟由被害人乙○○於原審中自承：我的
    腳可以走路，現在右腳的關節有接起來，右腳有復原等情觀
    之，被害人乙○○所受傷害顯未達機能毀敗或嚴重減損之程
    度，而與刑法第10條第4 項第4 款所稱重傷害之規定不符，
    是被害人乙○○所受之上開傷害應屬普通傷害。
  (8)末查，被告壬○○等人係因不滿己○○同父異母之弟乙○○
    欲將本在己○○所經營之中壢市○○○路130 號「海御水產
    店」前方擺設之檳榔攤移至桃園縣中壢市○○○路542 號處
    ，而欲教訓乙○○，此項被毆打報復之原因，迭據被害人乙○○與其未婚妻甲○○陳述如上，而被告壬○○等人平日即
    稱呼己○○為「老闆」或「大哥」，乙○○又係己○○同父
    異母的弟弟，乙○○受傷後，亦係己○○協助送醫治療，是
    被告壬○○等人應無使乙○○受重傷之動機可言；再依，被
    告壬○○持棍棒敲擊乙○○，其餘之共犯即被告丑○○、癸○○、寅○○、辛○○、小江、阿翰等人則從旁加以拳打腳
    踢，乙○○受傷之主要部位在四肢，此有天晟醫院上開診斷
    證明書及傷勢照片（見偵字第3078號卷一第9 至13頁）可佐
    ，然以被告壬○○等人人多勢眾，若渠等果基於重傷害之故
    意而為之，乙○○豈會僅受「骨折」之傷害而已，是被告壬○○等人應僅係基於「教訓」之普通傷害故意，堪予認定。
  (9)依上開說明，被告壬○○、丑○○、癸○○、寅○○、辛○○所為傷害乙○○犯行，應係犯刑法第277 條第1 項普通傷
    害罪。
四、按「案件有下列情形之一者，應諭知不受理之判決：三告訴
    或請求乃論之罪，未經告訴、請求或其告訴、請求經撤回或
    已逾告訴期間者。」、「告訴乃論之罪，告訴人於第一審辯
    論終結前，得撤回其告訴；撤回告訴之人，不得再行告訴。
    」刑事訴訟法第303 條第3 款、第238 條分別定有明文；又
    刑法第277 條第1 項普通傷害罪依同法第287 條前段規定，
    須告訴乃論。被告壬○○、丑○○、癸○○、寅○○、辛○○所為傷害乙○○犯行，係犯刑法第277 條第1 項普通傷害
    罪，已如上述。查本件告訴人乙○○於偵查中訊問時兩次表
    明「我不想告了」要撤回告訴，有詢問筆錄在卷可佐（見他
    字第2662號卷第10、11頁），該項意思表示於到達檢察署時
    ，即生撤回告訴之效力，雖告訴人乙○○於該次筆錄末尾又
    註記「暫不撤回」，然其撤回告訴之意思表示既已發生效力
    ，自不得事後反悔再行撤回該撤回告訴之意思表示，從而，
    依上開說明，告訴人乙○○既已撤回告訴，則本件被告壬○○、丑○○、癸○○、寅○○、辛○○等被訴傷害乙○○部
    分，自應諭知公訴不受理之判決。被告壬○○、丑○○、癸○○、寅○○、辛○○等五人上訴，均否認犯行，固非可採
    ，惟原判決關於此部分，既有可議，自應由本院予以撤銷，
    並諭知被告壬○○等五人公訴不受理之判決。
五、檢察官移送併辦之97年度偵字第3578號乙案，與其起訴之被
    告壬○○、丑○○之重傷害案件，係屬同一事件單純一罪之
    關係，自在本院一併審判之範圍內，併予敘明。
丙、被告辛○○經合法傳喚，無正當理由不到庭，爰不待其陳述
    逕行判決。
據上論斷，應依刑事訴訟法第368 條、第369 條第1 項前段、第
364 條、第371 條、第303 條第3 款，刑法第28條、第305 條、
第47條第1 項、第41條第1 項前段、第38條第1 項第2 款，刑法
施行法第1 條之1 ，中華民國96年罪犯減刑條例第2 條第1 項第
3 款、第7 條，判決如主文。
本案經檢察官王金聰到庭執行職務。
中    華    民    國    99    年    8     月    27    日
                  刑事第一庭審判長法  官  葉騰瑞
                                  法  官  王炳梁
                                  法  官  彭政章
以上正本證明與原本無異。
恐嚇、侵占部分，不得上訴。
其餘部分，如不服本判決，應於收受送達後10日內向本院提出上
訴書狀，其未敘述上訴之理由者並得於提起上訴後10日內向本院
補提理由書（均須按他造當事人之人數附繕本）「切勿逕送上級
法院」。
                                  書記官  杜宜寧
中    華    民    國    99    年    8     月    27    日
附錄法條：
槍砲彈藥刀械管制條例第8 條第4 項
未經許可，製造、販賣或運輸鋼筆槍、瓦斯槍、麻醉槍、獵槍、
空氣槍或第4 條第1 項第1 款所定其他可發射金屬或子彈具有殺
傷力之各式槍砲者，處無期徒刑或5 年以上有期徒刑，併科新臺
幣1 千萬元以下罰金。
未經許可，轉讓、出租或出借前項所列槍枝者，處5 年以上有期
徒刑，併科新臺幣1 千萬元以下罰金。
意圖供自己或他人犯罪之用，而犯前二項之罪者，處無期徒刑或
7 年以上有期徒刑，併科新臺幣1 千萬元以下罰金。
未經許可，持有、寄藏或意圖販賣而陳列第1 項所列槍枝者，處
3 年以上10年以下有期徒刑，併科新臺幣700 萬元以下罰金。
第1 項至第3 項之未遂犯罰之。
刑法第335 條第1 項
意圖為自己或第三人不法之所有，而侵占自己持有他人之物者，
處5 年以下有期徒刑、拘役或科或併科1 千元以下罰金。
刑法第305 條
以加害生命、身體、自由、名譽、財產之事，恐嚇他人致生危害
於安全者，處2 年以下有期徒刑、拘役或3 百元以下罰金。

司法院資訊處製作；財團法人民間司法改革基金會備份。
